【裁判字號】    97,交聲,1480
【裁判日期】    980416
【裁判案由】    違反道路交通管理處罰條例聲明異議
【裁判全文】
臺灣桃園地方法院交通事件裁定        97年度交聲字第1480號
原處分機關  交通部公路總局新竹區監理所中壢監理站
異  議  人
即受處分人  乙○○
上列異議人即受處分人因違反道路交通管理處罰條例案件，對於
交通部公路總局新竹區監理所中壢監理站民國97年8 月21日壢監
裁字第裁53-DB0000000號違反道路交通管理事件裁決書所為處分
，聲明異議，本院裁定如下：
    主  文
異議駁回。
    理    由
一、原處分意旨略以：異議人即受處分人乙○○於民國97年7 月
    2 日凌晨3 時5 分，駕駛車號0951-VR 號自用小貨車，行經
    桃園縣平鎮市○○路（誤載為中華路）273 號前，於警方攔
    查取締酒後駕車勤務之際，拒絕接受酒精濃度測試之檢定，
    經桃園縣政府警察局中壢分局丙○當場舉發，並填製桃警局
    交字第DB0000000 號舉發違反道路交通管理事件通知單，限
    於同年7 月17日前至原處分機關即交通部公路總局新竹區監
    理所中壢監理站到案聽候裁決，嗣經原處分機關於97年8 月
    21日以壢監裁字第裁53-DB0000000號裁決書，認異議人違反
    道路交通管理處罰條例第35條第4 項之規定，處罰鍰新臺幣
    （下同）60,000元、吊銷駕駛執照、3 年內禁考，駕駛執照
    限於97年9 月20日前繳送等語。
二、聲明異議意旨略以：異議人當時係由友人甯吉祥駕駛車號09
    51-VR 號自用小貨車搭載，伊僅是該車乘客，並非駕駛人，
    自無庸接受酒測，為此爰依法聲明異議，請求撤銷原處分等
    語。
三、按「汽車駕駛人拒絕接受第1 項測試之檢定者，處新臺幣 6
    萬元罰鍰，並當場移置保管該汽車及吊銷該駕駛執照；如肇
    事致人重傷或死亡者，吊銷該駕駛執照，並不得再考領」、
    「汽車駕駛人，曾依…第35條第3 項前段、第4 項前段、…
    規定吊銷駕駛執照者，3 年內不得考領駕駛執照」；「汽車
    駕駛人，因違反本條例及道路交通安全規則之規定，受吊銷
    駕駛執照處分時，吊銷其持有各級車類之駕駛執照」，道路
    交通管理處罰條例第35條第4 項、第67條第2 項前段及第68
    條分別定有明文。上開各規定之立法理由，旨在規範嚴重危
    害交通安全之行為，便利測試檢定作業之及時順利實施，取
    得客觀正確之判測結果，進而防免可能產生之交通事故，是
    汽車駕駛人遇有丙○測試檢定，即應配合受檢，不得以任何
    理由拒絕或拖延，否則即屬違反上開規定，應受裁罰甚明。
四、經查：
(一)、本件異議人即受處分人乙○○有於上開時、地，駕駛車號09
    51-VR 號自用小貨車，拒絕接受酒精濃度測試檢定之違規行
    為等情，有舉發違反道路交通管理事件通知單影本1 紙附卷
    可稽，且異議人對其當時確是從0951-VR 號自用小貨車之駕
    駛座下車，當天有喝酒並向丙○明確表示拒絕接受酒精濃度
    之檢測等情皆供承不諱，復經證人即本件舉發丙○林茂全於
    本院訊問時具結證稱：當天我與賴家寶丙○在平鎮市○○路
    和新榮路執行勤務，當時我們警車停在路口的便利商店前，
    亮有警示燈，前方對向車道的汽車看到我們，就在前面路口
    迴轉，我們覺得可疑，即開車向前追趕，該車開的很快，到
    中豐路273 號才攔停到該車，之後我就往該車駕駛座走去，
    賴丙○則走向該車副駕駛座盤查，當時我親眼看到乙○○從
    駕駛座走下來，聞到他身上有濃厚的酒味，而且他滿臉通紅
    ，我就請他出示證件、接受酒測，他百般求情，講話有語無
    倫次、大小聲的現象，當時車上還有另外一位乘客也走下來
    幫乙○○求情，說乙○○是臺北來的，願意幫忙擔責任，後
    來乙○○明確表示拒絕接受酒測，所以我們就開罰單等語詳
    確（見本院98年4 月3 日訊問筆錄）。核與證人賴家寶證述
    ：當天我與甲○○○○在平鎮市○○路與新榮路口執行勤務
    ，我們填完定點巡邏表準備上警車，看到前面有1 輛休旅車
    在迴轉，覺得可疑，就開車向前追趕，當天是由甲○○○○
    駕駛，我坐在副駕駛座，我們是在中豐路追到該車的，有鳴
    警笛，請前面車輛的人下車，當時甲○○○○往該車駕駛座
    走，我則往該車的副駕駛座走，乙○○是從駕駛座下來，乘
    客也有下車，看得出來乙○○有喝酒，所以我們就請同事拿
    酒測儀器過來，乙○○一下說要喝水，一下說要打電話，一
    直在拖時間，僵持1 個多小時，他都一直不願意接受酒測等
    情相符（見本院98年4 月3 日訊問筆錄）。而本件並無任何
    積極證據足以證明該執勤丙○之舉發係屬虛偽，或使人足信
    該名丙○有何不可採之品性證據或前科證據存在，異議人亦
    未提出該名執勤丙○之舉發確屬不實之相關證據以供調查，
    尚難僅憑異議人之片面指述遽認本件有濫行取締之情事，則
    執勤丙○本其維護交通秩序安全職責所為之依法舉發，自應
    受到合法正確之推定。況證人林茂全、賴家寶為桃園縣政府
    警察局平鎮分局北勢派出所丙○，與異議人素不相識，復無
    怨隙，應無甘冒觸犯偽證重罪，故意構詞誣陷異議人之可能
    ，其證述應堪採信。綜據上證，異議人於上揭時、地確駕駛
    車號0951-VR 號自用小貨車而有上開拒絕接受酒精濃度測試
    檢定之違規事實，應堪認定。
(二)、異議人雖辯稱當時伊係由友人甯吉祥搭載，因甯吉祥無照駕
    駛，遇丙○欄查很害怕，故甯吉祥將車停下後，即與之在車
    內互換座位，交換座位的方式就是伊從副駕駛座直接跨到駕
    駛座，然實際上伊僅是該車乘客，未有駕駛行為云云。惟查
    ，證人林茂全證稱：從乙○○所在的該車停下後，到我走到
    該車的駕駛座，所花費的時間僅約3 秒鐘，他們的車停，我
    們的警車也跟著停下，我們就立刻向前盤查，所以時間很短
    暫；與證人賴家寶證稱：從乙○○的車子停下後，到我們走
    向前盤查，相距的時間約5 到10秒鐘等語互核一致。是於短
    暫之3 至10秒鐘內，異議人殊無可能在車內直接由副駕駛座
    跨到駕駛座，與駕駛互換座位，所辯伊係乘客並非駕駛人云
    云，顯係事後卸責之詞，要難採信。其有前揭駕車拒絕接受
    酒精濃度測試檢定之違規事實堪以認定。原處分機關依道路
    交通管理處罰條例第35條第4 項前段、第67條第2 項前段、
    第68條規定，處罰鍰6 萬元、吊銷其駕駛執照、3 年內禁考
    ，自無不合。
五、綜上所述，異議人所辯上情，殊難採信，其有上開交通違規
    行為，洵堪認定，從而，原處分機關援引道路交通管理處罰
    條例第35條第4 項前段、第67條第2 項前段、第68條規定，
    處罰鍰6 萬元，吊銷其駕駛執照，3 年內禁考，核無不合，
    異議人猶執前詞指摘，非有理由，應予駁回。
六、據上論斷，應依道路交通管理處罰條例第87條第2 項，道路
    交通案件處理辦法第19條，裁定如主文。
中    華    民    國    98    年     4    月    16    日
                             交通法庭  法  官  劉淑玲
以上正本證明與原本無異。
如不服本裁定，應於裁定送達後5 日內向本院提出抗告狀。
                                       書記官  黃惠鈴
中    華    民    國    98    年    4     月    17    日


司法院資訊處製作；財團法人民間司法改革基金會備份。
